【裁判字號】    89,易,843
【裁判日期】    890525
【裁判案由】    傷害
【裁判全文】
臺灣板橋地方法院刑事判決                          八十九年度易字第八四三號
    公  訴  人  臺灣板橋地方法院檢察署檢察官
    被      告  甲○○
右列被告因傷害案件，經檢察官提起公訴 (八十九年度偵字第一二○二號)，本院判
決如左：
    主  文
甲○○傷害人之身體，處罰金肆仟元，如易服勞役，以參佰元折算壹日。
    事  實
一、甲○○因在臺北縣新莊市○○路一一號（起訴書誤載為臺北縣新莊市○○○路七
    八巷八弄六號）「臺北頂點」社區門口前擺設攤位，與該社區辦事員乙○○時有
    爭執。民國（下同）八十八年十二月九日，甲○○見乙○○僱工將廢棄木板放置
    在渠平日使用之攤位時，心生不滿，並萌生傷害乙○○身體之犯意，持廢棄之紙
    箱、垃圾丟砸乙○○，致乙○○受有右拇指（起訴書誤載為左拇指）擦傷二公分
    、右手背瘀腫二×二公分之普通傷害。
二、案經告訴人乙○○訴請臺灣板橋地方法院檢察署檢察官偵查起訴。
    理  由
一、訊據被告甲○○坦承於右揭時地以垃圾紙箱等物丟擲告應人乙○○，惟矢口否認
    有傷害告訴人之犯行，辯稱：渠沒有丟到告訴人云云。經查，右揭事實，迭據告
    訴人乙○○於偵審中指訴歷歷，且經「臺北頂點」社區之管理委員會之主任委員
    王高新到庭證言：事發當日，告訴人打電話給伊，伊至現場處理，見到被告用紙
    箱丟向告訴人，紙箱有碰到告訴人的手部等語（詳參本院八十九年五月十一日審
    判筆錄），而據告訴人指訴及證人王高新證言告訴人受傷原因及過程，足見告訴
    人提出之診斷證明書上記載告訴人受有右拇指擦傷二公分、右手背瘀腫二×二公
    分之傷害，應係遭被告丟擲垃圾、紙箱所致。故被告所辯，顯不可採。事證明確
    ，被告犯行洵堪認定。
二、按被告甲○○以丟擲廢棄垃圾、紙箱之方式傷害告訴人乙○○，核其所為，係犯
    刑法第二百七十七條第一項之傷害罪。爰審酌其犯罪動機、目的、手段、與告訴
    人平日不睦、對告訴人造成傷害程度、及其犯罪後之態度等一切情狀，量處如主
    文所示之罰金刑，並諭知易服勞役之折算標準。至用以傷害告訴人之垃圾、紙箱
    ，非屬被告所有之物，此據被告及告訴人供明在卷，故對此不為沒收之諭知，併
    此敘明。
據上論斷，應依刑事訴訟法第二百九十九條第一項前段，刑法第二百七十七條第一項
、第四十二條第二項，罰金罰鍰提高標準條例第一條前段、第二條，判決如主文。本
案經檢察官蔡顯鑫到庭執行職務
中    華    民    國      八十九      年      五      月    二十五    日
                                      臺灣板橋地方法院刑事第二庭
                                          法  官  高    玉    舜
右正本證明與原本無異。
如不服本判決，應於判決送達後十日內，向本院提出上訴狀。
                                          書記官  田    寶    駿
中    華    民    國      八十九      年      五      月    二十六    日
附錄本案論罪科刑法條全文：
刑法第二百七十七條
傷害人之身體或健康者，處三年以下有期徒刑，拘役或一千元以下罰金。
犯前項之罪，因而致人於死者，處無期徒或七年以上有期徒刑，致重傷者，處三年以
上、十年以下有期徒刑。


司法院資訊處製作；財團法人民間司法改革基金會備份。
